臺灣高等法院刑事判決
109年度上訴字第2959號
上  訴  人  臺灣新北地方檢察署檢察官
上  訴  人  
即  被  告  林恩聖



指定辯護人  本院公設辯護人  戴遐齡
上列上訴人因被告妨害自由等案件，不服臺灣新北地方法院109
年度易字第67號，中華民國109年6月17日第一審判決（起訴案號
：臺灣新北地方檢察署108年度偵字第14842號），提起上訴，本
院判決如下：
    主  文
原判決撤銷。
戊○○犯如附表編號一至四所示之罪，各處如附表編號一至四所示
之刑及沒收。編號一、二所處有期徒刑部分，應執行有期徒刑伍
月，如易科罰金，以新臺幣壹仟元折算壹日。編號三、四所處拘
役部分，應執行拘役肆拾日，如易科罰金，以新臺幣壹仟元折算
壹日。
    事  實
一、戊○○為成年人，其知悉鄰居乙 、丙 （民國00年0月生、93
    年12月生，真實姓名年籍均詳卷，卷內代號分別為3429A000
    0000B、3429A0000000C）均為未滿18歲之少年，竟於107年1
    2月17日18時40分許，在新北市土城區國際路之甲 、丁 （
    真實姓名年籍均詳卷，卷內代號分別為3429A0000000、3429
    A0000000D）及乙 、丙 住處前，分別為下列犯行：
  ㈠戊○○基於以脅迫使人行無義務之事之強制犯意，高舉並揮動
    鐵鎚，大聲喝令「坐下，不要動」、「東西放下來，把衣服
    脫起來，夾克脫起來，叫你脫你就脫啊，眼鏡拔下來」、「
    蹲下去喔，手跟腳都要分開，頭趴著地喔」等語脅迫乙 ，
    使乙 先後為坐下、蹲下、脫掉夾克、拿下眼鏡、放下背包
    、趴在地上等無義務之事。
  ㈡戊○○基於以脅迫使人行無義務之事之強制犯意，在甲 騎
    車載丙 抵達前址住處前時，高舉並揮動鐵鎚，大聲喝令「
    一樣喔，脫下來，知不知道，脫下來，跪著，不跪我就敲喔
    ，不跪你看看，把手放下去，手碰地」等語脅迫甲 、丙 ，
    使丙 先後為跪下、脫掉安全帽、趴在地上、脫掉夾克及鞋
    襪等無義務之事，甲 則未不予理會。
  ㈢戊○○見甲 未依其要求而跪下、脫掉安全帽，遂基於傷害及毀
    損他人物品之犯意，持鐵鎚攻擊甲 ，先敲擊甲 頭上所戴安
    全帽，又強推甲 撞擊前址住處鐵門、壓在倒地之甲 身上與
    其發生扭打，致甲 受有臉部挫傷之傷害，所戴安全帽亦凹
    損、有多處刮傷而損壞，足以生損害於甲 。
  ㈣戊○○基於毀損他人物品之犯意，見甲 進入前址住處後，乃使
    用鐵鎚猛力敲擊前址住處丁 所有之鐵門，造成大門無法上
    鎖而致令不堪使用，足以生損害於丁 。嗣經警據報前往現
    場，查知上情，並扣得鐵鎚1支。
二、案經甲 、B男、C女、丁 訴由新北市政府警察局土城分局報
    告臺灣新北地方檢察署檢察官偵查起訴。　　 
    理  由
壹、證據能力部分
一、按被告以外之人（包括證人、鑑定人、告訴人、被害人及共
    同被告等）於審判外之陳述雖不符刑事訴訟法第159條之1至
    之4等4條之規定，而經當事人於審判程序同意作為證據，法
    院審酌該言詞陳述或書面陳述作成時之情況，認為適當者，
    亦得為證據（第1項）。當事人、代理人或辯護人於法院調
    查證據時，知有第159條第1項不得為證據之情形，而未於言
    詞辯論終結前聲明異議者，視為有前項之同意，刑事訴訟法
    第159條之5定有明文。立法意旨在於傳聞證據未經當事人之
    反對詰問予以核實，原則上先予排除。惟若當事人已放棄反
    對詰問權，於審判程序中表明同意該等傳聞證據可作為證據
    ；或於言詞辯論終結前未聲明異議，基於尊重當事人對傳聞
    證據之處分權，及證據資料愈豐富，愈有助於真實發見之理
    念，且強化言詞辯論主義，使訴訟程序得以順暢進行，上開
    傳聞證據亦均具有證據能力。經查，本院以下所引用被告以
    外之人於審判外之陳述，檢察官、被告戊○○及辯護人，分別
    表示同意或不爭執證據能力（本院卷第78至81頁、第147至1
    52頁），復於審判期日就本院提示之前揭證據方法於言詞辯
    論終結前，未就所調查之證據主張有刑事訴訟法第159條第1
    項不得為證據之情形，本院審酌各該證據資料製作時之情況
    ，亦無違法不當或證明力明顯過低之瑕疵，以之作為證據應
    屬適當，依刑事訴訟法第159條之5規定，認該等證據均具證
    據能力。
二、本判決所引用之非供述證據部分，與本案均有關聯性，復無
    證據證明係實施刑事訴訟程序之公務員以不法方式所取得，
    亦無刑事訴訟法第159條之4顯有不可信之情況與不得作為證
    據之情形，且經本院於審理期日依法進行證據之調查、辯論
    ，依刑事訴訟法第158條之4之反面解釋，應有證據能力。
貳、實體部分
一、上揭事實，業據被告戊○○於本院審理中坦承不諱，經核與告
    訴人甲 、乙 、丙 、丁 於警詢、偵查及原審準備程序中指
    述相符（108年度偵字第14842號卷〈下稱偵查卷〉第13至18頁
    、第19至21頁、第23至25頁、第27至29頁、第95至100頁、
    原審易字卷一第49頁），且經檢察官及原審分別勘驗現場監
    視器錄影畫面屬實，此有臺灣新北地方檢察署檢察官108年7
    月23日勘驗筆錄暨截圖說明、原審109年2月19日勘驗筆錄各
    1份附卷可稽（偵查卷第137至175頁、原審易字卷一第48頁
    ），並有廣川醫院107年12月17日診斷證明書1份、鐵門估價
    單1份、鐵門及安全帽照片共5張附卷可佐（偵查不公開卷第
    45頁、偵查卷第107頁、第119至123頁），及鐵鎚1支扣案可
    憑，被告上揭自白，核與事實相符，堪信為真實。至辯護人
    另為被告辯護稱：被告不知乙 、丙 為未滿18歲之少年等語
    ，然查，乙 為92年3月生、丙 為93年12月生，於案發時，
    甲 穿著高中制服，丙 亦著國中校服等節，分據告訴人甲 
    、丙 於偵查中證述明確（偵查卷第137頁、第148頁），觀
    以卷附截圖照片，顯示被告喝令乙 、丙 為本案無義務行為
    時，距離其等甚近，被告斷無不能從乙 、丙 穿著校服之外
    觀，而判斷得知其等為未滿18歲之少年之理，辯護人上開辯
    詞，殊難採認，併此敘明。綜上，本案事證明確，被告犯行
    堪以認定，應予依法論科。 
二、論罪
  ㈠新舊法比較
  1.按行為後法律有變更者，適用行為時之法律，但行為後之法
    律有利於行為人者，適用最有利之法律，刑法第2條第1項定
    有明文。查被告行為後，刑法第277條第1項之傷害罪，業於
    108年5月29日修正公布施行，修正前刑法第277條第1項規定
    ：「傷害人之身體或健康者，處3年以下有期徒刑、拘役或1
    千元以下罰金。」修正後刑法第277條第1項則規定：「傷害
    人之身體或健康者，處5年以下有期徒刑、拘役或50萬元以
    下罰金。」修正後刑法第277條第1項，業將法定刑提高為「
    5年以下有期徒刑、拘役或50萬元以下罰金」，經比較新、
    舊法律，修正後刑法第277條第1項並無較有利於被告之情形
    ，依刑法第2條第1項前段規定，自應適用被告行為時即修正
    前刑法第277條第1項之規定。
　2.按刑法第2條第1項所稱「行為後法律有變更者」，包括犯罪
    構成要件有擴張、減縮，或法定刑度有變更等情形。故行為
    後應適用之法律有上述變更之情形者，法院應綜合其全部罪
    刑之結果而為比較適用。惟若新、舊法之條文內容雖有所修
    正，然其修正內容與罪刑無關，僅為文字、文義之修正、條
    次之移列，或將原有實務見解及法理明文化等無關有利或不
    利於行為人之情形，則非屬上揭所稱之法律有變更，亦不生
    新舊法比較之問題，而應依一般法律適用原則，逕行適用裁
    判時法。故行為後法律若有修正，不論是否涉及前揭法律變
    更，抑或僅係無關行為人有利或不利事項之修正，法院應綜
    合法律修正之具體內容，於理由內說明有無刑法第2條第1 
    項所規定「行為後法律有變更」之情形及應適用之法律，始
    屬適法（最高法院107年度台上字第4438號判決參照）。查
    被告行為後，刑法第304條、第354條雖於108年12月25日公
    布修正，於同年月27日施行，惟修正後之規定係依刑法施行
    法第1條之1第2項前段規定將罰金提高30倍，亦即將原本之
    銀元300元、500元，修正為新臺幣9千元、1萬5千元，其修
    正之結果不生有利或不利於行為人之情形，自非法律變更，
    當亦不生新舊法比較之問題，而應依一般法律適用原則，逕
    行適用裁判時法。 
  ㈡事實欄一㈠部分
  1.按刑法總則之加重，係概括性之規定，所有罪名均一體適用
    ；刑法分則之加重，係就犯罪類型變更之個別犯罪行為予以
    加重，成為另一獨立之罪名。兒童及少年福利與權益保障法
    第112條第1項前段所定：「成年人教唆、幫助或利用兒童及
    少年犯罪或與之共同實施犯罪或故意對其犯罪者，加重其刑
    至二分之一」，其中成年人教唆、幫助或利用兒童及少年犯
    罪或與之共同實施犯罪之加重，並非對於個別特定之行為而
    為加重處罰，其加重係概括性之規定，對一切犯罪皆有其適
    用，自屬刑法總則加重之性質；至故意對兒童及少年犯罪之
    加重，係對被害人為兒童及少年之特殊要件予以加重處罰，
    乃就犯罪類型變更之個別犯罪行為予以加重，則屬刑法分則
    加重之性質（最高法院109年度台上字字924號判決意旨參照
    ）。查被告行為時為成年人，乙 則為12歲以上未滿18歲之
    少年，則被告故意對乙 為強制犯行，自有兒童及少年福利
    與權益保障法第112條第1項前段規定之適用。故核被告就犯
    罪事實一㈠所為，係犯兒童及少年福利與權益保障法第112條
    第1項前段、刑法第304條第1項之成年人故意對少年犯強制
    罪。公訴意旨認被告係犯刑法第304條第1項之強制罪，容有
    誤會，惟其基本社會事實同一，復經本院告知變更後罪名（
    本院卷第145至146頁），已無礙於被告訴訟上防禦權之行使
    ，爰變更起訴法條。
　2.被告成年人對少年犯強制犯行，應依兒童及少年福利與權益
    保障法第112條第1項規定加重其刑。　
  ㈢事實欄一㈡部分
  1.被告行為時為成年人，丙 為12歲以上未滿18歲之少年，則
    被告故意對12歲以上未滿18歲之丙 為強制犯行，自有兒童
    及少年福利與權益保障法第112條第1項前段規定之適用。故
    核被告就事實欄一㈡所為，係犯兒童及少年福利與權益保障
    法第112條第1項前段、刑法第304條第1項之成年人故意對少
    年犯強制罪（對丙 部分）、刑法第304條第2項、第1項之強
    制罪未遂罪（對甲 部分）。
　2.公訴意旨認被告此部分對丙 部分所為，係犯刑法第304條第
    1項之強制罪，容有誤會，惟其基本社會事實同一，復經本
    院告知變更後罪名（本院卷第145至146頁），已無礙於被告
    訴訟上防禦權之行使，爰變更起訴法條。
　3.被告以同一脅迫行為，分別侵害甲 、丙 之自由法益，係以
    一行為觸犯數相同罪名，為同種想像競合犯，應依刑法第55
    條規定，從一重之成年人故意對少年犯強制罪處斷。
　4.被告成年人對少年犯強制犯行，應依兒童及少年福利與權益
    保障法第112條第1項規定加重其刑。　
  ㈣事實欄一㈢部分
　1.核被告所為，係犯刑法第354條之毀損他人物品罪、修正前
    刑法第277條第1項之傷害罪。
　2.被告先後對甲 以持鐵鎚敲打頭部、推其撞擊鐵門及扭打為
    傷害行為，係出於同一目的而於密切接近之時地實施，侵害
    同一法益，各行為間獨立性極為薄弱，依一般社會健全觀念
    ，在時間差距上難以強行分開，應視為數個舉動之接續實行
    ，合為包括之一行為予以評價，應論以接續犯。
　3.被告以一持鐵鎚敲打甲 頭部之傷害行為，犯上開2罪，為想
    像競合犯，應依刑法第55條規定，從一重之傷害罪處斷。　
  ㈤事實欄一㈣部分，核被告所為，係犯刑法第354條之毀損他人
    物品罪。
　㈥被告犯上開4罪，犯意各別，行為互殊，應予分論併罰。
　㈦本案無刑法第19條規定之適用
　1.按行為時因精神障礙或其他心智缺陷，致不能辨識其行為違
    法或欠缺依其辨識能力而行為之能力者，不罰；行為時因精
    神障礙或其他心智缺陷，致其辨識行為違法或依其辨識而行
    為之能力，顯著減低者，得減輕其刑，刑法第19條第1項、
    第2項固分別定有明文。又依刑法第19條規定，刑事責任能
    力，係指行為人犯罪當時，理解法律規範，辨識行為違法之
    意識能力，與依其辨識而為行為之控制能力。行為人是否有
    足以影響意識能力與控制能力之精神障礙或其他心理缺陷等
    生理原因，因事涉醫療專業，固應委諸於醫學專家之鑑定，
    然該等生理原因之存在，是否致使行為人意識能力與控制能
    力欠缺或顯著減低之心理結果，係依犯罪行為時狀態定之，
    故應由法院依職權調查證據之結果，加以判斷（最高法院96
    年度台上字第5297號、第5544號、第6368號判決意旨參照）
    。
　2.被告雖辯稱其患有精神疾病，致其行為時欠缺辨識能力及依
    其辨識能力而行為之能力或顯著降低云云，而被告經送亞東
    紀念醫院，就其於案發時之行為辨識能力及依其辨識而行為
    之能力是否有欠缺或顯著減低之情形，進行精神鑑定，鑑定
    結論略以：林員（即被告）之精神科臨床診斷為：憂鬱症，
    疑似雙相性情感疾患；安非他命、酒精使用疾患病史。觀察
    法院所附影像，林員情緒激躁，大聲吼叫說話，無來由地叫
    鄰居跪下、拿鐵鎚追打鄰居、破壞鐵門，林員與鄰居並無仇
    隙，當時也未與其他人有所爭執，案發行為憑空而來，實非
    為理性之人所為，當時警察到場時，林員對警察不甚禮貌且
    反抗、掙扎，但仍有畏懼之情，因此判斷林員案發之時，其
    辨識其行為為違法及依其辨識而為行為之能力皆顯著降低。
    但是否為雙相性情感疾患所造成則持保留態度。若根據林員
    於案發前兩個月曾經尿檢安非他命陽性，且住院後無明顯躁
    症症狀，鑑定人傾向林員於案發時之判斷及控制能力下降，
    較可能為安非他命中毒之影響，此有亞東醫院109年4月27日
    精神鑑定書1份在卷為憑（原審易字卷二第7至17頁），固認
    定被告於案發時，辨識其行為為違法及依其辨識而為行為之
    能力顯著降低，然非因被告罹患憂鬱症，疑似雙相性情感疾
    患所致，則被告辯稱係因罹患精神疾病致其行為時辨識能力
    及依其辨識而行為之欠缺或顯著降低云云，已難採認。
　3.至鑑定結果雖認被告於行為時，係因安非他命中毒，致其辨
    識行為違法及依其辨識而為行為之能力皆顯著降低，然被告
    堅決否認於行為前曾施用安非他命類毒品，卷內亦無相關檢
    驗報告或證據足資證明被告於案發前確有施用毒品行為，鑑
    定機關上揭認定，尚屬無據。且依卷附監視器錄影截圖所示
    ，被告初始見到乙 ，立即喝令其坐下、不要動等語，嗣乙 
    依言蹲下後，左手欲拿取物品時，被告旋稱「叫你不要動還
    動，放下、東西放下...叫你脫夾克，眼鏡拔下來」，乙 稱
    「要怎麼拔啊」，被告稱「用手拔啊」、「拔下來放在地上
    」，另稱「你住這裡，叫你眼鏡拿下來啊」等語（偵查卷第
    137至142頁），其後有1名清潔人員靠近該處，被告只是看
    著她打掃，無其他反應或話語，反而見乙 將外套穿回時，
    再次喊「你還給我穿回去」（偵查卷第144至147頁），又甲
     與被告發生肢體衝突後，進入住處，嗣後再出現於住處大
    門口，被告與之有下列對話：被告稱「你來」、甲 稱「你
    鐵鎚放下，釘孤枝，鐵鎚放下」、被告稱「你叫我放，我就
    放，你算三小」、甲 稱「不然你算什麼」、被告稱「不然
    你過來」、甲 稱「你鐵鎚放下」、被告稱「有本事你過來
    」、「你叫我放，我就放，我叫你老爸啦」、甲 稱「你算
    三小」、被告稱「你老爸誰，叫什麼名字，你不敢過來，臭
    俗辣」（偵查卷第158頁），綜合上情，顯示被告並非對經
    過該處之人均一致為強制行為，係選擇性先針對居住在該處
    之鄰居乙 為之，當時不僅能正常回應乙 之質疑，嗣後與甲
     間亦對話正常，並無胡言亂語、答非所問之情，且不肯放
    下鐵鎚，並嘲諷甲 ，其反應實與一般正常人無異，加以被
    告見到警察騎乘機車過來，警察要求被告將鐵鎚放下，被告
    稱「我幹嘛放下，這我的自由啊，這私人住宅，證件」，並
    進入其住處，關上鐵門，此有監視器錄影截圖暨說明4張可
    憑（偵查卷第173至174頁），被告於案發後尚能注意自己之
    權益，一面要求警員出示證件，一面躲入住處，顯然對外界
    事物反應正常，實難認被告於行為時，有辨識能力及依其辨
    識而行為之能力有欠缺或顯著降低之情，故無從依上開鑑定
    結果為被告有利之認定。
參、撤銷改判之理由
一、原審認被告所犯事證明確，予以論罪科刑，固非無見。惟查
    ：1.原判決認被告就事實欄一㈠、㈡所為，均係犯兒童及少年
    福利與權益保障法第112條第1項前段、刑法第304條第1項之
    成年人故意對少年犯強制罪，然漏未說明應依兒童及少年福
    利與權益保障法第112條第1項前段規定加重其刑，且主文僅
    諭知「被告犯強制罪」而非「被告成年人故意對少年犯強制
    罪」，容有未當。2.被告就事實欄一㈢所為，係以一傷害行
    為犯刑法第354條之毀損罪、修正前行法第277條第1項之傷
    害罪，應依刑法第55條規定，從一重之傷害罪處斷，原審認
    被告此部分所為應予分論併罰，容有違誤。3.本件查無證據
    證明被告於行為前曾施用安非他命類毒品，且被告於行為時
    ，對外界事務之辨識能力與依其辨識而行為之能力與一般正
    常人無異，尚無依刑法第19條規定減輕其刑之適用，原審認
    被告於行為時，因施用甲基安非他命而陷於安非他命中毒，
    致其行為時辨識行為違法與依其辨識而行為之能力均顯著降
    低，依刑法第19條第2項規定減輕其刑，容有未洽。
二、檢察官上訴意旨略以：1.被告對告訴人甲 、乙 、丙 之犯
    罪情節嚴重，況乙 、丙 為未滿18歲之少年，被告造成之侵
    害顯非輕微，而被告犯罪後未向告訴人甲 、乙 、丙 表示
    道歉，僅一再強調自己有精神疾病，希望告訴人等人原諒，
    難認犯後態度良好，原審量刑是否允當，實有再次斟酌之必
    要。2.依亞東紀念醫院之精神鑑定報告，被告之精神疾病可
    能係因施用毒品所致，且被告若未受他人監督回診，則有相
    關事件再度發生之可能性，原審未依刑法第87條第2項令被
    告入相當處所施以監護，認事用法自有未當。被告上訴意旨
    略以：1.被告真的不知道他們是未成年人，不知道自己犯了
    強制罪。2.被告因為主治醫生不幸世故，離開人世，所以沒
    有回去就醫，因此情緒失控發生本案，但這些事都是事後從
    監視器畫面得知，被告於行為時是真的不知道發生什麼事。
    3.丁 所有之鐵門雖然有因為被告行為而無法上鎖，但只要
    換鎖頭就可，不需要換鐵門，原判決量處罰金新臺幣8千元
    實在太重。又被告是領有身心障礙手冊的身障者，於案發後
    強制就醫，住院1個多月，之後都有規律回診，請求從輕量
    刑。
三、經查　　
  ㈠乙 、丙 於案發時分別穿著高中、國中校服，且依監視器截
    圖照片，顯示被告於案發時與其等距離甚近，被告自能依據
    乙 、丙 穿著校服之外觀而判斷得知其等為未滿18歲之少年
    ，故被告辯稱其不知乙 、丙 為未滿18歲少年，自無理由。
　㈡依據卷附監視器截圖，顯示被告並非對經過該處之人均一致
    為強制行為，係選擇性先針對居住在該處之鄰居乙 為之，
    又其不僅能正常回應乙 之質疑，與甲 間亦對話正常，並無
    胡言亂語、答非所問之情，甚且不肯放下鐵鎚，並嘲諷甲 
    ，嗣後於警察到場時，亦能注意自身權益，要求出示證件，
    並躲回住處以逃避查緝，被告對於外界事務之辨識能力及依
    其辨識而行為之能力與一般正常人無異，難認有刑法第19條
    第1項、第2項規定減輕其刑之適用，詳如前述，故亦無依刑
    法第87條規定令被告入相當處所施以監護處分之必要。故被
    告上訴意旨稱其行為時不知道發生什麼事，檢察官上訴意旨
    稱原審未依刑法第87條規定諭知監護處分，均無理由。
　㈢檢察官及被告分執上詞提起上訴，均無理由，然原判決原判
    決既有上開可議之處，自應由本院將原判決予以撤銷改判。
四、爰審酌被告前有賭博、妨害自由等犯罪紀錄，此有本院被告
    前案紀錄表1份在卷可稽，其不顧甲 、少年乙 、少年丙 之
    意願，擅以脅迫方式強行要求其等行無義務之事，侵害其等
    自由法益，嗣見甲 未依其要求而行無義務之事，竟進而毀
    損甲 之安全帽、傷害甲 ，及毀損丁 住處鐵門，致甲 受有
    身體及財產上損害，丁 亦受有財產上之損害，且被告迄未
    與告訴人4人達成和解，賠償其等損失，兼衡被告犯罪之動
    機、目的、手段、自陳空軍機械學校畢業之教育程度，已婚
    生有一女、現由配偶扶養、自身沒有工作、偶爾打零工之生
    活狀況（本院卷第154頁），及犯罪後於警詢及偵查中否認
    犯行，於原審中坦認部分犯行，於本院審理中始坦承全部犯
    行之態度等一切情狀，分別量處如主文第2項所示之刑，並
    均諭知易科罰金之折算標準。復綜合斟酌被告犯罪行為之不
    法與罪責程度，及對其施以矯正之必要性及宣告刑刑罰效果
    的邊際遞減關係，就其所犯上開各罪為整體非難評價，依刑
    法第51條第5款、第6款規定，分別就有期徒刑部分、拘役刑
    部分各定其應執行刑有期徒刑5月、拘役40日，且均諭知易
    科罰金之折算標準。
五、按供犯罪所用、犯罪預備之物或犯罪所生之物，屬於犯罪行
    為人者，得沒收之。但有特別規定者，依其規定，刑法第38
    條第2項定有明文。查扣案之鐵鎚1支，屬被告所有，且係供
    其犯本案所用之工具，又查無刑法第38條之2第2項過苛調節
    條款所定之情形，爰依刑法第38條第2項前段規定，於被告
    所犯項下宣告沒收。
據上論斷，應依刑事訴訟法刑事訴訟法第369條第1項前段、第36
4 條、第299條第1項前段、第300條，刑法第11條前段、第2條第
1項前段、第304條第1項、第2項、第354條、第55條、第41條第1
項前段、第38條第2項前段、第51條第5款、第6款，修正前刑法
第277條第一項、兒童及少年福利與權益保障法第112條第1項前
段，刑法施行法第1條之1第1項，判決如主文。
本案經檢察官王江濱提起公訴，檢察官蔣政寬提起上訴，檢察官
李叔芬到庭執行職務。
中　　華　　民　　國　　109 　年　　10　　月　　29　　日
                    刑事第九庭  審判長法　官  潘翠雪
                                      法　官  曾德水
                                      法　官  俞秀美
以上正本證明與原本無異。
強制、毀損、傷害罪部分不得上訴。
其餘部分如不服本判決，應於收受送達後20日內向本院提出上訴
書狀，其未敘述上訴之理由者並得於提起上訴後20日內向本院補
提理由書（均須按他造當事人之人數附繕本）「切勿逕送上級法
院」。
                                      書記官  謝崴瀚
中　　華　　民　　國　　109 　年　　10　　月　　29　　日
附錄：本案論罪科刑法條全文
兒童及少年福利與權益保障法第112條
成年人教唆、幫助或利用兒童及少年犯罪或與之共同實施犯罪或
故意對其犯罪者，加重其刑至二分之一。但各該罪就被害人係兒
童及少年已定有特別處罰規定者，從其規定。
對於兒童及少年犯罪者，主管機關得獨立告訴。

中華民國刑法第304條
以強暴、脅迫使人行無義務之事或妨害人行使權利者，處3年以
下有期徒刑、拘役或9千元以下罰金。
前項之未遂犯罰之。

修正前中華民國刑法第 277 條
傷害人之身體或健康者，處三年以下有期徒刑、拘役或一千元以
下罰金。
犯前項之罪因而致人於死者，處無期徒刑或七年以上有期徒刑；
致重傷者，處三年以上十年以下有期徒刑。

中華民國刑法第354條
毀棄、損壞前二條以外之他人之物或致令不堪用，足以生損害於
公眾或他人者，處2年以下有期徒刑、拘役或1萬5千元以下罰金
。

附表
編號 事實欄       主         文  一 一㈠ 被告成年人故意對少年犯強制罪，處有期徒刑參月，如易科罰金，以新臺幣壹仟元折算壹日。扣案之鐵鎚壹支沒收。  二 一㈡ 被告成年人故意對少年犯強制罪，處有期徒刑肆月，如易科罰金，以新臺幣壹仟元折算壹日。扣案之鐵鎚壹支沒收。  三 一㈢ 被告犯傷害罪，處拘役參拾日，如易科罰金，以新臺幣壹仟元折算壹日。扣案之鐵鎚壹支沒收。  四 一㈣ 被告犯毀損他人物品罪，處拘役貳拾日，如易科罰金，以新臺幣壹仟元折算壹日。扣案之鐵鎚壹支沒收。